【裁判字號】    95,訴,316
【裁判日期】    950227
【裁判案由】    毒品危害防制條例等
【裁判全文】
臺灣桃園地方法院刑事判決               95年度訴字第316號
公  訴  人  臺灣桃園地方法院檢察署檢察官
被      告  甲○○  ○○○○  .
指定辯護人  本院公設辯護人乙○○
上列被告因違反毒品危害防制條例案件，經檢察官提起公訴（94
年度偵字第21025號），本院判決如下：
    主  文
甲○○  ○○○○  ○○○（中文姓名李福記）共同運輸第三級
毒品，處有期徒刑伍年陸月。並於刑之執行完畢或赦免後，驅逐
出境。
扣案之第三級毒品愷他命捌包（驗餘含包裝袋重合計貳仟零陸拾
伍點伍公克）沒收銷燬之；扣案之女用束褲件、行動電話壹
支、新台幣壹萬貳仟元、馬來西亞幣壹佰捌拾元，均沒收。
    事  實
一、甲○○  ○○○○  ○○○（中文姓名李福記）為新加坡人
    ，其經某真實姓名、年籍不詳、綽號「阿德」之成年男子介
    紹前往馬來西亞吉隆坡工作，因而結識真實姓名、年籍不詳
    、綽號「阿叔」之成年男子，「阿叔」委託甲○○  ○○○
    ○  ○○○攜帶愷他命入境臺灣，允諾事成後將支付報酬，
    甲○○  ○○○○  ○○○明知愷他命為毒品危害防制條例
    所規定之第三級毒品，不得製造、運輸、販賣或轉讓，亦屬
    懲治走私條例所規定未經許可不得私運來臺之管制進出口物
    品，因經濟情況不佳，遂應允之，「阿叔」即於民國94年11
    月28日9 時許，在吉隆坡某不詳飯店內交付其所有之女用束
    褲3 件、門號不詳之SIM 卡1 張、愷他命8 包（含包裝袋合
    計重2065.63 公克），由甲○○  ○○○○  ○○○穿著該
    3 件女用束褲後，再由「阿叔」從旁協助，將前開8 包愷他
    命塞入甲○○  ○○○○  ○○○之腹部，告知甲○○  ○
    ○○○  ○○○俟入境臺灣後，將有人撥打前開SIM 卡之門
    號聯繫取貨事宜，並先交付新台幣12,000元、馬來西亞幣18
    0 元之酬勞予甲○○  ○○○○  ○○○，言明事成後將再
    給付馬來西亞幣16,000元。甲○○  ○○○○  ○○○遂與
    「阿叔」共同基於運輸第三級毒品愷他命來臺之犯意聯絡，
    於同日自吉隆坡機場搭乘中華航空公司CI656 班次班機，於
    同日15時許抵達桃園中正國際機場，將上開管制進出口之第
    三級毒品愷他命私運入境。嗣警員因察覺甲○○  ○○○○
    ○○○神色有異，形跡可疑，遂會同財政部臺北關稅局人員
    對甲○○  ○○○○  ○○○實施檢查，而查悉前情，並扣
    得愷他命8 包（含包裝袋合計重2065.63 公克，經取樣0.1
    公克鑑定用罄，餘2065.53 公克）、「阿叔」所有供運輸前
    開愷他命之女用束褲3 件、甲○○  ○○○○  ○○○所有
    之行動電話1 支（內置有前開SIM 卡）、其運輸前開毒品之
    酬勞新台幣12,000元、馬來西亞幣180 元。
二、案經內政部警政署航空警察局移送臺灣桃園地方法院檢察署
    檢察官偵查起訴。
    理  由
一、上開事實，業據被告甲○○  ○○○○  ○○○於本院審理
    時坦承綦詳，並有財政部臺北關稅局94年11月28日北稽檢移
    字第0940100334號函、扣押貨物、運輸工具收據及搜索筆錄
    、旅客入出境記錄查詢各1 紙、蒐證照片6 幀在卷可稽，並
    有白色晶體物8 包、女用束褲3 件、行動電話1 支（內有SI
    M 卡1 張）、新台幣12000 元及馬來西亞幣180 元扣案可佐
    。扣案之白色晶體物8 包經送內政部警政署刑事警察局檢驗
    ，含包裝袋重合計2065.63 號公克，經取樣0.1 公克鑑定用
    罄，餘2065.53 公克，檢出第三級毒品愷他命成分，純度約
    為85.8% ，有該局94年12月19日刑鑑字第0940183311號鑑定
    書1 紙在卷可參，足認被告之自白確與事實相符，堪以採信
    。本件罪證明確，被告犯行足堪認定，應予依法論科。
二、按愷他命係毒品危害防制條例第2 條第2 項第3 款規定之第
    三級毒品，且係行政院依懲治走私條例公告之「管制物品項
    目及其數額」甲項第4 款所列之管制進出口物品，被告自馬
    來西亞私運管制進出口之第三級毒品愷他命入境臺灣，核其
    所為係犯毒品危害防制條例第4 條第3 項之運輸第三級毒品
    罪及懲治走私條例第2 條第1 項之私運管制物品進口罪。被
    告持有愷他命之低度行為，為運輸之高度行為所吸收，不另
    論罪。被告與年籍、姓名不詳，綽號「阿叔」之成年男子間
    有運輸毒品之犯意聯絡與行為分擔，應論以共同正犯。公訴
    意旨雖認除「阿叔」外，尚有一名真實姓名、年籍不詳、綽
    號「阿德」之成年男子與被告、「阿叔」共謀運輸本件扣案
    毒品入境臺灣，惟此與被告供述情節不符，此部分公訴意旨
    容有誤會。被告1 行為同時觸犯上述2 罪名，為想像競合犯
    ，應從一重之運輸第三級毒品罪處斷。茲審酌本件雖查無被
    告運輸毒品意在販賣營利之具體事證，然被告不思毒品對他
    人身體健康及社會治安危害至深且鉅，竟運輸毒品入境，所
    輸入之毒品為數頗鉅，若未被查獲而流入市面，所生毒害非
    輕，公訴人具體求處有期徒刑8 年，固非無見，惟本院念其
    犯後坦承犯行，因經濟狀況不佳，一時失慮而犯本件犯行等
    一切情狀，認若量處有期徒刑8 年，實屬過重，爰量處有期
    徒刑5 年6 月，以資懲儆。又被告屬新加坡國籍，為外國人
    有其護照影本在卷可稽，在我國犯罪而受本件有期徒刑以上
    刑之宣告，本院認於刑之執行完畢或赦免後，有強制其出境
    之必要，爰依刑法第95條之規定，併為驅逐出境之諭知。扣
    案之愷他命8 包（驗餘含包裝袋合計重2065.53 公克）屬第
    三級毒品，應依毒品危害防制條例第18條第1 項前段規定諭
    知沒收銷燬。至內政部警政署刑事警察局取樣之愷他命0.1
    公克，因業已鑑驗用罄，已如前述，自無庸諭知沒收銷燬。
    扣案之女用束褲3 件，係「阿叔」所有供被告用以運輸本件
    扣案愷他命之物，扣案之新台幣12,000元、馬來西亞幣180
    元，係被告犯本件犯行所得之報酬，扣案之行動電話1 支係
    被告所有供犯本件犯行所用之物，此經被告供陳在卷，均應
    依同條例第19條第1 項規定宣告沒收。至被告運輸本件扣案
    毒品另可得之報酬馬來西亞幣16,000元，因被告尚未交付扣
    案之愷他命予接應之人即遭查獲，故尚未收取，扣案之SI M
    卡1 張屬電信公司所有，自不得宣告沒收，附予敘明。
據上論斷，應依刑事訴訟法第299 條第1 項前段，毒品危害防制
條例第4 條第3 項、第18條第1 項前段、第19條第1 項，懲治走
私條例第2 條第1 項、第11條，刑法第11條前段、第28條、第55
條、第95條，判決如主文。
本案經檢察官古慧珍到庭執行職務。
中    華    民    國    95    年    2     月    27    日
                  刑事第十庭  審判長法  官   江德民
                                    法  官   柯姿佐
                                    法  官   蔡和憲
上正本證明與原本無異。
如不服本判決書，應於送達後10日內，向本院提出上訴狀。
                                    書記官   常毓生
中    華    民    國    95    年    3     月    1     日
毒品危害防制條例第4條第3項：
製造、運輸、販賣第三級毒品者，處5 年以上有期徒刑，得併科
新臺幣5 百萬元以下罰金。
毒品危害防制條例第18條第1項前段：
查獲之第一、二級毒品及專供製造或施用第一、二級毒品之器具
，不問屬於犯人與否，均沒收銷燬之。
毒品危害防制條例第19條第1項：
犯第4 條至第9 條、第12條、第13條或第14條第1 項、第2 項之
罪者，其供犯罪所用或因犯罪所得之財物，均沒收之，如全部或
一部不能沒收時，追徵其價額或以其財產抵償之。
懲治走私條例第2條第1項：
私運管制物品進口、出口逾公告數額者，處7 年以下有期徒刑，
得併科新臺幣3 百萬元以下罰金。
懲治走私條例第11條：
走私行為之處罰，海關緝私條例及本條例無規定者，適用刑法或
其他有關法律。


司法院資訊處製作；財團法人民間司法改革基金會備份。
